---
title: "Raporcik_PR08"
author: "Grzegorz Zbrzeżny"
date: "19 01 2022"
output:
  html_document:
    toc: yes
    theme: paper
    number_sections: yes
    toc_depth: 3
    toc_float: yes
    highlight: tango
  pdf_document:
    toc: yes
    toc_depth: '3'
---

```{r setup, include=FALSE}
knitr::opts_chunk$set(echo = FALSE)
source("analiza.R")
```

W raporcie przeprowadzam analizę zbioru danych odnośnie wyniku zadowolenia mieszkańców danych państw z życia pod kątem różnych aspektów

# Rodzaje zmiennych

+ Overall.rank - miejsce w rankingu danego kraju pod względem wyniku ogólnego zadowolenia mieszkańców, nie będę przeprowadzał dokładniejszej analizy wyników, gdyż jest to po prostu wektor składający się z wartości od 1 do ilości badanych krajów

+ Country.or.region - kraj, bądź region, do którego on należy, również nie będę przeprowadzał dokładniejszej analizy, gdyż to po prostu lista krajów.

+ Score - średnia odpowiedź mieszkańcóW danego kraju na pytanie "Jak ocenia Pan/Pani własne zadowolenie  w skali od 0 do 10"

+ GDP.per.capita - Jak bardzo PKB na mieszkańca w kraju wpływa na wynik zadowolenia

+ Social.support - Jak bardzo pomoc socjalna w kraju wpływa na wynik zadowolenia

+ Healthy.life.expectancy - Jak bardzo oczekiwana długość życia w kraju wpływa na wynik zadowolenia

+ Freedom.to.make.life.choices - Jak bardzo możliwość podejmowania wolnych wyboróW w kraju wpływa na wynik zadowolenia

+ Generosity - Jak bardzo ogólnie pojęta szczodrość obecna w kraju wpływa na wynik zadowolenia

+ Perceptions.of.corruption - Jak bardzo postrzeganie korupcji w rządzie kraju wpływa na wynik zadowolenia

# Tabela podsumowująca
```{r, echo=FALSE}
knitr::kable(secik)
```

# Dokładniejsza analiza zmiennych

## Score
```{r, echo=FALSE}
data %>% ggplot(aes(Score)) + geom_histogram(bins= 30)
knitr::kable(statsScore)
```

Wynik ogólnego zadowolenia utrzymuje się w większości w okolicy połowy maksymalnej ilości punktów i na lewo oraz prawo od tej wartości, ilość krajóW o poszczególnych wynikach maleje co może przypominać rozkład normalny.

## GDP.per.capita
```{r, echo=FALSE}
data %>% ggplot(aes(GDP.per.capita)) + geom_histogram(bins= 30)
knitr::kable(statsGDP.per.capita)
```
Sytuacja podobna jak poprzednio z tym, że najwięcej krajów oscyluje wokół wartości trochę większej niż połowa wartości maksymalnej.

## Social.support
```{r, echo=FALSE}
data %>% ggplot(aes(Social.support)) + geom_histogram(bins= 30)
knitr::kable(statsSocial.support)
```
W tym przypadku widać, że w naprawdę wielu krajach jest dobra opieka społeczna.

## Healthy.life.expectancy
```{r, echo=FALSE}
data %>% ggplot(aes(Healthy.life.expectancy)) + geom_histogram(bins= 30)
knitr::kable(statsHealthy.life.expectancy)
```
Największa wartość oczekiwanej długości życia jest w okolicy 3 kwartyla.

## Freedom.to.make.life.choices
```{r, echo=FALSE}
data %>% ggplot(aes(Freedom.to.make.life.choices)) + geom_histogram(bins= 30)
knitr::kable(statsFreedom.to.make.life.choices)
```
W znaczącej większości ankietowanych krajóW ludzie uznają możliwość podejmowania samodzielnych decyzji za dość istotną.

## Generosity
```{r, echo=FALSE}
data %>% ggplot(aes(Generosity)) + geom_histogram(bins = 30)
knitr::kable(statsGenerosity)
```
Niestety histogram szczodrości jest podobny do rozkładu normalnego przesuniętego w lewo, co sugeruje, że zdecydowanie nie żyjemy w miłym świecie.

## Perceptions.of.corruption
```{r, echo=FALSE}
data %>% ggplot(aes(Perceptions.of.corruption)) + geom_histogram(bins= 30)
knitr::kable(statsPerceptions.of.corruption)
```
Jak widać ludzie nie przejmują się bardzo korupcją w rządzie, co jednak może wynikać z tego, że rządy starają się ją niewątpliwie ukrywać co znacząco wpływa na postrzeganie problemu przez społeczeństwo

# Analizy zależności

## PKB, a długość życia
```{r}
data %>% ggplot(aes(GDP.per.capita, Healthy.life.expectancy)) + geom_hex()
```
W krajach o dużym PKB w teorii długość życia powinna być ważnym czynnikiem wpływającym na zadowolenie, ponieważ oznaczałoby to, że pieniądze te są inwestowane również w bezpieczeństwo, czy zdrowie mieszkańców. Okazuje się, że faktycznie stanowcza większość krajów o wyższym PKB ma również duże wartości w oczekiwanej długości życia.

## PKB, a wynik ogólnego zadowolenia
```{r}
data %>% ggplot(aes(GDP.per.capita, color = cut(Score, breaks = c(2.5, 4.5, 6.5, 8)))) + geom_freqpoly(bins = 30) + 
  guides(color = guide_legend(title="Score"))
```
PKB na mieszkańca powinno wpływać na zamożność kraju, a co za tym idzie na komfort i zadowolenie jego mieszkańców. Dzięki przeprowadzonym ankietom faktycznie można zauważyć taką zależność. Kraje o największym poziomie zadowolenia stanowią znaczącą większość spośród tych, które mają największe PKB na mieszkańca. Natomiast kraje z zakresu wyniku od 4.5 do 6.5, których jest zdecydowanie najwięcej zajmują środkowe wyniki pod względem PKB.

## Szczodrość, a opieka socjalna
```{r}
data %>% filter(Social.support != 0) %>% ggplot(aes(Generosity, color = cut(Social.support, breaks = c(0, 0.550, 1.1, 1.65)))) + geom_freqpoly(bins = 30) + guides(color = guide_legend(title="Social.support"))
```
Ogólnie można zauważyć, że szczdrość w danym kraju nie jest jedną z najbardziej zadowalających ludzi rzeczy, natomiast z analizy pojedyńczych zmiennych okazało się, że opieka socjalna często wpływa pozytywnie na zadowolenie. Kiedy porównamy ze sobą te dane okazuje się, że opieka socjalna największym wpływem na zadowolenie cieszy się w krajach o przeciętnej szczodrości.